---
title: "Analiza zbioru danych Protein Data Bank (PDB)"
author: "Łukasz Kiszka"
date: "`r format(Sys.time(), '%d %B, %Y')`"
output: 
  html_document:
    keep_md: yes
    toc: yes
---


# Posumowanie analizy zbioru danych

gfgfd

# Wykorzystane biblioteki


```{r setSeed, warning=FALSE, message=FALSE, echo=FALSE}

set.seed(20)

```

```{r libraryLists, warning=FALSE, message=FALSE}

library(knitr)
library(ggplot2)
library(dplyr)
library(ggExtra)
```

# Wczytanie danych z pliku oraz wstępne czyszczenie danych

Wczytanie danych z pliku. Za pomocą heurystyki wyznaczam typy danych.

```{r readData, results='hide', cache=TRUE}

initial <- read.table("all_summary.txt", nrows = 15000, sep = ';', comment.char = "", na.strings = 'nan', header = TRUE)

classes <- sapply(initial, class)
rawData <- read.table("all_summary.txt", sep = ';', comment.char = "", na.strings = 'nan', header = TRUE, colClasses = classes)
```

Załadowano `r nrow(rawData)` wierszy, które mają `r ncol(rawData)` zmiennych.

Usuwanie z danych wiersze posiadające wartość zmiennej res_name równą: “DA”,“DC”,“DT”, “DU”, “DG”, “DI”,“UNK”, “UNX”, “UNL”, “PR”, “PD”, “Y1”, “EU”, “N”, “15P”, “UQ”, “PX4” lub “NAN

```{r removeRes_name, results='hide'}
selectedData  <-  selectedData  <-  rawData %>% filter(!(res_name %in% c('DA','DC','DT', 'DU', 'DG', 'DI','UNK', 'UNX', 'UNL', 'PR', 'PD', 'Y1', 'EU', 'N', '15P', 'UQ', 'PX4', 'NAN')))

```

Unikatowe pary wartości (pdb_code, res_name)

```{r unique_pdb_code_res_name, results='hide'}

unique_pdb_code_res_name  <-  selectedData[!duplicated(select(selectedData, pdb_code, res_name)),]

```

Unikatowych par wartości pdb_code, res_name jest `r nrow(unique_pdb_code_res_name)`.


# Podsumowanie wartości w kolumnach

```{r summaryColumn, echo=FALSE, cache=TRUE}

kable(summary(unique_pdb_code_res_name))

```

# Korelacjie między zmiennymi

todo

#Liczba przypadków dla każdej z klas (res_name)

```{r res_name_count, echo=FALSE, cache=TRUE}

res_name_count  <- unique_pdb_code_res_name %>% 
                    group_by(res_name) %>% 
                    summarise(count = n()) %>% 
                    arrange(desc(count))

summary_res_name_count = summarise(group_by(res_name_count, count), col = paste(res_name, collapse = ", "))
kable(summary_res_name_count)

```

# Wykresy rozkładu liczby atomów i elektronów


##Rozkład atomów

```{r atomHistogram, echo=FALSE}

ggplot(unique_pdb_code_res_name, aes(x=local_res_atom_non_h_count)) + geom_histogram(binwidth = 1, fill=I("white"), col=I("black")) + labs(title="Histogram for local_res_atom_non_h_count")

```


##Rozkład elektronów

```{r electronHistogram, echo=FALSE}

ggplot(unique_pdb_code_res_name, aes(x=local_res_atom_non_h_electron_sum)) + geom_histogram(binwidth = 8, fill=I("white"), col=I("black")) + labs(title="Histogram for local_res_atom_non_h_electron_sum")

```


# Próba odtworzenia wykresu z wymagań

```{r chart, echo=FALSE, warning=FALSE, cache=TRUE}

p_main  <- ggplot(unique_pdb_code_res_name, aes(x=local_res_atom_non_h_electron_sum, y=local_res_atom_non_h_count)) + stat_density2d(aes(fill=..level..), bins=30, geom="polygon") + scale_fill_gradientn(colours=c("darkslateblue", "yellow", "red")) + theme(legend.position = "none", axis.title = element_blank(), panel.background = element_rect(fill = "darkslateblue"), panel.grid=element_blank(), panel.border=element_blank()) + scale_y_continuous(expand = c(0, 0), limits = c(0, 100), breaks=seq(0,100, by=20)) + scale_x_continuous(expand = c(0, 0), limits = c(0, 650), breaks=seq(0,650, by=100))

hist_x  <- ggplot(unique_pdb_code_res_name, aes(x=local_res_atom_non_h_electron_sum)) + geom_histogram(binwidth = 6.5, fill=I("red"), col=I("black")) + xlim(c(0,650)) + theme(axis.text = element_blank(), axis.title = element_blank(), line = element_blank(), panel.background = element_blank())

hist_y  <- ggplot(unique_pdb_code_res_name, aes(x=dict_atom_non_h_count)) + geom_histogram(binwidth = 1, fill=I("red"), col=I("black")) + xlim(c(0,100)) + coord_flip() + theme(axis.text = element_blank(), axis.title = element_blank(), line = element_blank(), panel.background = element_blank())

p_empty <- ggplot(unique_pdb_code_res_name, aes(x = local_res_atom_non_h_electron_sum, y = local_res_atom_non_h_count)) + geom_blank() + theme(axis.text = element_blank(), axis.title = element_blank(), line = element_blank(), panel.background = element_blank())

gridExtra::grid.arrange(hist_x, p_empty, p_main, hist_y, ncol = 2, nrow = 2, widths = c(3, 1), heights = c(1, 3))

```

# Klasy z największą niezgodnością liczby atomów


```{r incompatibility_atom, echo=FALSE}

incompatibility_atom_group <-  unique_pdb_code_res_name %>% 
                                select(res_name, as.numeric(local_res_atom_non_h_count), as.numeric(dict_atom_non_h_count)) %>%
                                group_by(res_name) %>%
                                summarise_each(funs(sum))

incompatibility_atom  <- incompatibility_atom_group %>% 
                          mutate(odds = abs(local_res_atom_non_h_count - dict_atom_non_h_count)) %>%
                          arrange(desc(odds))

```

`r kable(head(incompatibility_atom, 10))`


# Klasy z największą niezgodnością liczby elektronów

```{r incompatibility_electron, echo=FALSE}

incompatibility_electron_group <-  unique_pdb_code_res_name %>% 
                                select(res_name, as.numeric(local_res_atom_non_h_electron_sum), as.numeric(dict_atom_non_h_electron_sum)) %>%
                                group_by(res_name) %>%
                                summarise_each(funs(sum))

incompatibility_electron  <- incompatibility_electron_group %>% 
                          mutate(odds = abs(local_res_atom_non_h_electron_sum - dict_atom_non_h_electron_sum)) %>%
                          arrange(desc(odds))

```

`r kable(head(incompatibility_electron, 10))`

# Rozkład zmiennych part_01

```{r part_01_chart, echo=FALSE, message=FALSE}

part_01_data <- unique_pdb_code_res_name %>% select(part_01_blob_electron_sum:part_01_density_sqrt_E3)
##part_01_data[!is.na(part_01_data)]


for (i in 1:length(part_01_data)) {

  i_column <- part_01_data[,i]
  i_column_without_NA <-  i_column[!is.na(i_column)]
  
  m <- mean(i_column_without_NA)
  
    p <- ggplot() + aes(i_column_without_NA) + geom_histogram(fill=I("white"), col=I("black")) + xlab(names(part_01_data[i])) + labs(title=paste("Histogram of ", names(part_01_data[i]))) + geom_vline(xintercept=m, color="red", linetype="dashed", size=1) + annotate("text", x=m, y=-300, label=c(m), hjust=-0.1, color="red")
  
  print(p)
  


}

```

# Przewidywanie liczby elektronów i atomów na podstawie innych kolumn
# Klasyfikator




